臺灣臺北地方法院民事裁定
110年度訴字第6783號
上  訴  人
即  原  告  王創鋒  
被  上訴人
即  被  告  徐三立  
上列當事人間請求返還房屋等事件，上訴人對於民國111年10月1
7日本院第一審判決提起上訴，本院裁定如下：
    主  文
上訴人應於本裁定送達後五日內，補繳第一審裁判費新臺幣伍仟
零捌拾貳元。
上訴人應於本裁定送達後五日內，補正上訴聲明，並繳納第二審
裁判費，逾期不補正，即裁定駁回上訴。
    理  由
一、按因財產權提起第二審上訴，應以上訴狀表明對於第一審判
    決不服之程度，及應如何廢棄或變更之聲明，暨上訴理由，
    並依訴訟標的金額或價額，繳納加徵十分之五之裁判費，此
    為民事訴訟法第441條第1項第3款、第4款、第77條之13及第
    77條之16第1項所明定必備之程式。次按訴訟標的之價額，
    由法院核定。核定訴訟標的之價額，以起訴時之交易價額為
    準；無交易價額者，以原告就訴訟標的所有之利益為準；以
    一訴主張數項標的者，其價額合併計算之。但所主張之數項
    標的互相競合或應為選擇者，其訴訟標的價額，應依其中價
    額最高者定之；以一訴附帶請求其孳息、損害賠償、違約金
    或費用者，不併算其價額，民事訴訟法第77條之1第1項、第
    2項、第77條之2分別定有明文。而預備之訴，係以先位之訴
    無理由時，請求法院就備位之訴為判決之訴訟，自係以一訴
    主張數項標的而應為選擇情形，其訴訟標的應依其中價額最
    高者定之（最高法院103年度台抗字第223號裁定意旨參照）
    。末按上訴不合程式或有其他不合法之情形而可以補正者，
    原第一審法院應定期間命其補正，如不於期間內補正，應以
    裁定駁回之，同法第442條第2項亦有明定。　　
二、本件上訴人即原告於民國111年11月17日具狀提起上訴到院
    ，惟僅表示欲傳喚證人，並未載明對於原判決不服之程度及
    應如何廢棄或變更之聲明，亦未繳納裁判費。茲限上訴人於
    本裁定送達後5日內具狀補正上訴聲明（包括對於原判決不
    服之程度及應如何廢棄或變更之聲明），並依補正後聲明不
    服之程度，繳納第二審裁判費，逾期未補正或繳費，即駁回
    上訴。
三、又關於第二審裁判費部分，查本院原判決駁回上訴人之全部
    請求即先位聲明：被上訴人於上訴人給付新臺幣（下同）64
    萬7,500元，及自110年2月24日起至110年7月19日止，按年
    息20%計算之利息，暨自110年7月20日起至清償日止，按年
    息16%計算之利息之同時，應協同上訴人將門牌號碼臺北市○
    ○區○○路0段00巷0弄0號房屋（下稱系爭房屋）之房屋稅籍納
    稅義務人移轉登記予上訴人；備位聲明：被上訴人應給付上
    訴人70萬元，及自起訴狀繕本送達翌日起至清償日止，按年
    息5%計算之利息。依原判決結果，上訴人如係對於原判決不
    利於己之部分全部提起上訴，依上說明，其聲明以應二請求
    中較高者定訴訟標的價額，而系爭房屋於上訴人起訴時之交
    易價額為117萬6,144元，有臺北市地政局建築物價額試算結
    果附卷可查（見本院卷第295頁），則本件上訴利益即訴訟
    標的價額應依先位聲明之訴訟標的價額核定為117萬6,144元
    ，應徵第二審裁判費19,023元。然如上訴人聲明不服之程度
    不同，應依聲明不服程度之可得利益，據以自行計繳第二審
    裁判費，併予敘明。　
四、本件訴訟標的價額為117萬6,144元，已如前述，原應徵第一
    審裁判費12,682元，然上訴人僅繳納第一審裁判費7,600元
    ，尚不足5,082元（計算式：12,682元－7,600元＝5,082元）
    ，茲限上訴人於收受本裁定後5日內，如數逕向本院補繳。
五、依民事訴訟法第442條第2項，裁定如主文。　　
中　　華　　民　　國　　111 　年　　11　　月　　28　　日
                  民事第二庭    法　官　蔡英雌
以上正本係照原本作成。
如不服本裁定應於送達後10日內向本院提出抗告狀，並繳納抗告
費新臺幣1,000元。
中　　華　　民　　國　　111 　年　　11　　月　　28　　日
                                書記官  霍薇帆